臺灣高等法院臺中分院民事判決　九十三年度重訴字第二二號
　　原　　　告　乙○○
　　原　　　告　丙○○
　　原　　　告　戊○○
　　原　　　告　丁○○
　　法定代理人　己○○
　　被　　　告　辛○○
右當事人間因請求侵權行為損害賠償事件，本院九十三年九月二十二日言詞辯論終結
，判決如左︰
      主　　　文
原告之訴駁回。
訴訟費用由原告連帶負擔。
    　事實及理由
壹、訴訟要旨：
一、原告乙○○、丙○○、戊○○、丁○○、己○○等五人（下簡稱原告乙○○等）
    主張：緣被告辛○○ (綽號「菜鳥」)、壬○○夥同甲○○（查壬○○、甲○○
    二人，因本案與原告等成立訴訟上之和解），共同於民國（下同）九十一年九月
    二十日夜間二十三時五十分許，在臺中縣梧棲鎮○○路○段一七六號儷晶ＫＴＶ
    酒店一○八號包廂內，因故基於使原告 (即被害人)乙○○受重傷之犯意聯絡，
    先由甲○○、綽號阿龍、蔡家洲等於包箱內出手毆打原告乙○○及訴外人阮俊傑
    及蔡志堅，乙○○因頭部被打不支倒地，經訴外人蔡志堅攙扶逃離包廂。甲○○
    、綽號阿龍、辛○○及後到場之被告壬○○，共同基於使原告乙○○受重傷之犯
    意聯絡，由上開包廂內追打原告乙○○至該酒店外之停車場。查被告辛○○及甲
    ○○等人先後以酒瓶、煙灰缸或徒手毆打原告乙○○，致原告乙○○受有腦外傷
    合併左側肢體癱瘓，右側肢體偏癱，語言及記憶障礙明顯之重傷害，無法自行照
    顧日常生活，其身體及健康在神經學上已屬重大不治之程度，目前仍住院照護中
    。而被告甲○○等上開重傷犯行，並經臺灣台中地方法院以九十二年度訴字第一
    四七二號及鈞院九十二年度上訴字第一六二九號刑事判決認定無誤（查該判決主
    文僅就甲○○部分．以重傷罪，判處有期徒刑三年六月確定，但於事由及理由中
    認定辛○○、壬○○為共同正犯，並由檢察官另案偵查中）。查被告與甲○○等
    既共同重傷被告乙○○，自應就乙○○之傷勢，負連帶賠償之責，茲就原告乙○
    ○部分，依民法第一百八十四條第一項、第一百九十二條第一項、第一百九十五
    條第一項等規定，請求下列賠償；及就原告己○○、邵采分、戊○○、邵采容部
    分，依民法第一千一百一十六條之一、第一千一百一十六條第一項及第一百九十
    五條第三項等規定，請求下列賠償：即(一)原告乙○○部分，請求：醫療費用部
    分：新台幣（下同）七萬三千八百零三元。喪失減少勞動能力部分：二百三十
    一萬六千三百二十元。增加生活上需要部分：五百七十一萬一千四百四十一元
    。精神慰撫金：二百萬元。以上合計：一千零八十四萬七千四百十二元。(二)
    原告己○○部分：扶養費部分：一百三十九萬一千六百五十元。慰藉金部分
    ：一百五十萬元。以上合計：二百八十九萬一千六百五十元。(三)原告丙○○部
    分：扶養費部分：二十二萬二千元。慰藉金部分：一百萬元。以上合計：
    一百二十二萬二千元。(四)原告戊○○部分：扶養費部分：二十九萬六千元。
    慰藉金部分：一百萬元。以上合計：一百二十九萬六千元。(五)原告丁○○部分
    ：扶養費部分：三十七萬元。慰藉金部分：一百萬元。以上合計：一百三
    十七萬元等詞。為此求為判決：(一)被告辛○○應連帶給付原告乙○○新台幣（下
    同）一千零十萬一千五百六十四元整，及自起訴狀繕本送達最後被告之翌日起至
    清償日止，按年利率百分之五計算之利息。(二)被告辛○○應連帶給付原告己○○
    、丙○○、戊○○、丁○○依序為二百八十九萬一千六百五十元、一百二十二萬
    二千元、一百二十九萬六千元、一百三十七萬元，及均自起訴狀繕本送達最後被
    告之翌日起至清償日止，按年利率百分之五計算之利息。(三)前項情形，原告願供
    擔保，請准宣告假執行。
二、被告辛○○則以：否認於上開時、地毆傷原告乙○○。案發當天係壬○○用機車
    載伊去喝酒，在ＫＴＶ外面，伊就看到有人在打架，但那些人伊都不認識，伊也
    未參與等語，資為抗辯。
貳、得心證之理由：
一、本件原告等主張：甲○○與與綽號「阿龍」及其後到場之被告壬○○、蔡家洲（
    綽號「菜鳥」）等成年人，共同基於重傷害之犯意聯絡，於上開時、地於儷晶Ｋ
    ＴＶ包廂內及該酒店外之停車場處，先後以酒瓶、煙灰缸或徒手毆打阮俊傑（於
    檢察官偵查中撤回告訴）及原告乙○○，致乙○○受有腦外傷合併左側肢體癱瘓
    ，右側肢體偏癱，語言及記憶障礙明顯而達重大不治之重傷害乙節，然為被告辛
    ○○所否認，並辯稱伊並未參加毆打被害人乙○○犯行，檢察官亦未起訴伊等詞
    在卷，是本件首應審究者，厥為被告辛○○是否為毆打乙○○之共犯（即共同侵
    權行為人），茲分述如下：
  (一)按刑事訴訟所調查之證據，及刑事訴訟判決所認定之事實，非當然有拘束民事訴
    訟判決之效力。又按刑事訴訟法第五百零四條所謂，應以刑事判決所認定之事實
    為據者，係指附帶民事訴訟之判決而言，如附帶民事訴訟經送於民事庭後，即為
    獨立民事訴訟，其裁判不受刑事判決認定事實之拘束，最高法院三十八年穗上字
    第八七號、四十八年度台上字第七一三號分別判例。
  (二)查原告乙○○等主張被告辛○○為毆傷乙○○之共犯，無非以共犯甲○○於刑案
    偵、審中供述，及臺灣台中地方法院以九十二年度訴字第一四七二號及本院九十
    二年度上訴字第一六二九號刑事判決為主要論據。惟經本院調閱上刑案卷宗，查
    悉：被告辛○○於刑案中始終堅決否認參與毆打原告乙○○之犯行在卷（見刑案
    本審卷第八六頁），而甲○○雖於刑案偵、審中供述被告辛○○為毆傷乙○○之
    共犯，然於本院改稱：我本人沒有看到蔡佳州打人，是壬○○告訴我說蔡佳州有
    打，我才會那樣講，但是我確實沒有看到蔡佳州有打乙○○等詞在卷（見本審卷
    第六二頁）。查共同被告甲○○前後所供不一，已難遽加採信。而壬○○雖於刑
    案（見刑案原審卷第二０頁）及本院自承伊曾參與毆打乙○○犯行在卷（見本審
    卷第三六五頁）但就辛○○部分，於本院供證：「（審判長那為何甲○○說是你
    告訴他的？）（提示甲○○筆錄，並告以要旨）我沒有這樣講，我是說「博士」
    有打人．．．（審判長「博士」是何人？）是庚○○。因為當時乙○○進到ＫＴ
    Ｖ包廂時，看到庚○○躺在那裡睡覺，就告訴他說：「你還不起來，就要把你丟
    到台中港去」。庚○○就說：『不然就來打啊』」等詞在卷（見本審卷第三０六
    、三０七頁）；抑有進者，壬○○供證：「（審判長辛○○案發時是否有在場？
    有無出手打乙○○？或說些甚麼話？或拿任何兇器給你們？）他（即辛○○）有
    在場，沒有出手打，也沒有叫我們打被害人，也沒有拿兇器給我們。」等詞在卷
    （見本審卷第三０六頁）。查壬○○既於刑案及本院中自承共同參與毆打乙○○
    犯行，苟辛○○確為毆打乙○○之共犯，壬○○必定供證無誤，以分擔賠償乙○
    ○等責任，斷無無偏坦辛○○之理！是其證詞應可採信。再者，案發現埸目擊證
    人阮俊傑於警訊中供證：（警員問：你是否能指認毆打你們之男子）伊只能確定
    指證甲○○，其他無法確定等詞在卷（見警訊卷九十一年九月二十六日筆錄）；
    經本院當庭再三命其指證辛○○是否為毆傷乙○○之共犯，阮俊傑均稱：因為當
    時光線太暗無法辨認等詞在卷（見本審卷第一一一、一一二頁）。綜上，自難憑
    甲○○前、後供述不一，而有瑕疵之證詞，即逕認定辛○○為毆傷乙○○之共犯
    。
二、準此，原告原告乙○○等既無法舉證證明被告辛○○確為毆傷乙○○之共犯，其
    逕依侵權行為及民法第一千一百一十六條之一、第一千一百一十六條第一項夫妻
    及父母子女扶養請求權之法律關係，提起本訴，顯無理由。
參、綜上所述，原告乙○○等依侵權行為及民法第一千一百一十六條之一、第一千一
    百一十六條第一項夫妻及父母子女扶養請求權之法律關係，提起本訴，為無理由
    ，不應准許。其假執行之聲請亦失所附麗，應併予駁回。
肆、本件事證已臻明確，兩造其餘攻擊或防禦方法及所提證據，均與本院心證之形成
    及判決結果，不生影響，爰不一一再加以論述，併此明。
伍、結論：本件原告之訴為無理由，依民事訴訟法第四百六十三條、第八十五條第二
    項，判決如主文。
中　　　華　　　民　　　國　　九十三　　年　　　十　　　月　　二十七　　日
~B1民事第六庭審判長法　官　吳火川
~B2　　　　　　　　法　官　饒鴻鵬
~B3　　　　　　　　法　官　陳繼先
右為正本係照原本作成。
如對本判決上訴，須於收受判決送達後二十日內向本院提出上訴書狀，其未表明上訴
理由者，應於提出上訴後二十日內向本院提出上訴理由書(須按他造人數附具繕本)。
上訴時應提出委任律師為訴訟代理人之委任狀。具有民事訴訟法第四百六十六條之一
第一項但書或第二項之情形為訴訟代理人者，另應附具律師及格證書及釋明委任人與
受任人有該條項所定關係之釋明文書影本。
~B                書記官　林育德
中　　　華　　　民　　　國　　九十三　　年　　　十　　　月　　二十八　　日
　　　　　　　　　　　　　　　　　　　　　　　　　　　　　　　　　　　　Ｈ
